【裁判字號】    95,訴,1793
【裁判日期】    951011
【裁判案由】    毒品危害防制條例
【裁判全文】
臺灣高雄地方法院刑事判決              95年度訴字第1793號
公  訴  人  臺灣高雄地方法院檢察署檢察官
被      告  甲○○
上列被告因毒品危害防制條例案件，經檢察官提起公訴（95年度
毒偵字第2783號），本院判決如下：
    主  文
甲○○施用第一級毒品，處有期徒刑壹年。
    事  實
一、甲○○於民國93年間因施用毒品案件，經臺灣高雄地方法院
    裁定送觀察、勒戒後，認無繼續施用毒品之傾向，於93年9
    月7 日執行完畢釋放，並經臺灣高雄地方法院檢察署檢察官
    於93年9 月8 日以93年度毒偵字第461 號案件為不起訴處分
    確定。仍不知戒絕毒癮，明知海洛因係毒品危害防制條例第
    2 條第2 項第1 款鎖定之第一級毒品，不得非法持有、施用
    ，竟於上開觀察、勒戒執行完畢釋放後5 年內，基於施用第
    一級毒品海洛因之犯意，於95年2 月7 日10時40分起回溯24
    小時內某時（不含為警拘束之時間），在不詳處所，施用第
    一級毒品海洛因1 次。嗣於95年2 月7 日甲○○經警查獲到
    案，並於同日10時40分許，在高雄縣鳳山市五甲派出所內，
    經其同意採集尿液送驗而查悉上情。
二、案經高雄縣政府警察局鳳山分局報請臺灣高雄地方法院檢察
    署檢察官偵查起訴。
    理  由
一、被告前於民國93年間因施用毒品案件，經臺灣高雄地方法院
    裁定送觀察、勒戒後，認無繼續施用毒品之傾向，於93年9
    月7 日執行完畢釋放，並經臺灣高雄地方法院檢察署檢察官
    於93年9 月8 日以93年度毒偵字第461 號案件為不起訴處分
    確定，有臺灣高等法院被告前案紀錄表在卷可稽，被告於觀
    察勒戒執行完畢5 年內再度施用毒品，已合於毒品危害防制
    條例第23條第2項之規定，應依法論科。
二、訊據被告甲○○矢口否認有何施用第一級毒品海洛因之犯行
    ，並辯稱送驗尿液非其排放云云，然查：送驗尿液確係被告
    親自排放並封緘，業據證人即五甲派出所警員乙○○到庭結
    證明確（見本院95年9 月26日審理筆錄第2 頁以下），並有
    高雄縣政府警察局鳳山分局偵辦毒品案件嫌疑人尿液採集編
    號對照表在卷可稽（見偵查卷宗第6 頁）。且被告於警詢時
    曾自承該瓶送驗尿液係其所排放並封緘，亦經本院當庭勘驗
    警詢錄音帶確認無訛（見同上審判筆錄第9 頁）。而該尿液
    送內政部警政署刑事警察局與被告進行DNA 比對時，雖未驗
    出足資比對之結果，然本院根據前開證據，已足認定該瓶尿
    液確係被告排放無疑。而送驗尿液經臺灣檢驗科技股份有限
    公司以酵素免疫分析法及氣象層析/ 質譜儀法檢驗後，呈可
    待因及嗎啡陽性反應，有該公司95年3 月6 日KＺ0000000000
    00號濫用藥物尿液檢驗報告附卷可按（見偵查卷宗第10頁）
    ，查人體施用第一級毒品海洛因後，約於24小時內均可自尿
    液驗出之醫學經驗，亦經行政院衛生署藥物食品檢驗局73年
    11月30日（73）藥檢壹字第030221號函釋在案。綜上所述，
    被告確有於95年2 月7 日上午10時40許採尿時起回溯24小時
    內之某時，在某不詳處所施用第一級毒品海洛因之犯行，已
    堪認定。
三、核被告甲○○所為，係犯毒品危害防制條例第10條第1 項之
    施用第一級毒品罪。被告持有海洛因之低度行為應被施用高
    度行為所吸收，不另論其持有毒品罪。爰審酌被告犯罪施用
    毒品戕害自身，對社會危險尚小，然犯後毫無悔意，飾詞卸
    責，耗費大量司法資源等一切情狀，量處如主文所示之刑。
據上論斷，應依刑事訴訟法第299 條第1 項前段，毒品危害防制
條例第10條第1 項，判決如主文。
本案經檢察官丙○○到庭執行職務。
中    華    民    國    95    年    10    月    11    日
                  刑事第九庭  審判長法  官   王啟明
                                    法  官   陳建和
                                    法  官   王奕勛
以上正本證明與原本無異。
如不服本判決，應於收受送達後10日內向本院提出上訴書狀。
中    華    民    國    95    年    10    月    11    日
                                    書記官   陳心儀
附錄本判決論罪之法條：
毒品危害防制條例第10條第1項
毒品危害防制條例第10條
施用第一級毒品者，處 6 月以上 5 年以下有期徒刑。
施用第二級毒品者，處 3 年以下有期徒刑。


司法院資訊處製作；財團法人民間司法改革基金會備份。
